【裁判字號】    99,易,663
【裁判日期】    990915
【裁判案由】    竊盜
【裁判全文】
臺灣彰化地方法院刑事判決               99年度易字第663號
公  訴  人  臺灣彰化地方法院檢察署檢察官
被      告  甲○○
上列被告因竊盜案件，經檢察官提起公訴（99年度偵字第5606號
），本院判決如下：
    主  文
甲○○踰越牆垣竊盜，累犯，處有期徒刑柒月。
    犯罪事實
一、甲○○前於民國97年間因違反空氣污染防制法案件，經本院
    以97年度彰簡字第531 號判處有期徒刑3 月確定；復因竊盜
    案件，經本院以97年度易字第959 號判處有期徒刑10月確定
    ，上開2 案之罪，經本院以97年度聲字第2023號裁定應執行
    有期徒刑1 年確定，入監執行後，甫於98年7 月11日縮刑期
    滿執行完畢。詎其猶不知悛悔，於99年6 月3 日上午11時許
    ，騎乘車牌號碼TCH-127 號輕型機車，至彰化縣彰化市○○
    路○ 段976 號即乙○○（起訴書誤載為溫國庭）所開設之京
    橋汽車旅館前（起訴書誤載為高橋汽車旅館），竟意圖為自
    己不法之所有，萌生竊盜之犯意，踰越該旅館圍牆進入旅館
    內，再以旅館內之樹幹，反覆將白鐵鋼管左右彎折後斷裂之
    方式，竊取白鐵鋼管20支（價值約新臺幣1 萬元），得手後
    再以上開機車載運。嗣於99年6 月3 日中午12時35分許，為
    警在彰化縣彰化市○○路○ 段1100號查獲，並扣得上開鋼管
    20支（業已發還乙○○），始悉上情。
二、案經彰化縣警察局彰化分局報請臺灣彰化地方法院檢察署檢
    察官偵查起訴。
    理  由
一、本件所引證據，公訴人、被告均不爭執證據能力，亦無違法
    取得或其他不得做為證據之事由，均有證據能力，合先敘明
    。
二、訊據被告對上開犯罪事實均坦承不諱，並經被害人乙○○於
    警詢時指述綦詳，此外，復有扣押物品目錄表、贓物認領保
    管單1 紙、現場暨贓證物照片共8 張附卷可稽，足認被告自
    白與事實相符，其犯行堪予認定。
三、核被告所為，係犯刑法第321 條第1 項第2 款之踰越牆垣竊
    盜罪。被告有如犯罪事實欄所述之科刑及執行紀錄，有臺灣
    高等法院被告前案紀錄表在卷可稽，其於執行完畢後5 年內
    再犯本件有期徒刑以上之罪，為累犯，應依刑法第47條第1
    項之規定加重其刑。爰審酌被告竊取財物，漠視他人權益，
    犯後坦承犯行，所竊財物已發還被害人，及其犯罪之動機、
    目的、手段等一切情狀，量處如主文所示之刑。
據上論斷，應依刑事訴訟法第299 條第1 項前段，刑法第321 條
第1 項第2 款、第47條第1 項，判決如主文。
本案經檢察官賴志盛到庭執行職務。
中    華    民    國    99    年    9     月    15    日
                  刑事第五庭  法  官  王奕勛
以上正本證明與原本無異。
如不服本判決應於收受判決後10日內向本院提出上訴書狀，並應
敘述具體理由；其未敘述上訴理由者，應於上訴期間屆滿後20日
內向本院補提理由書（均須按他造當事人之人數附繕本）「切勿
逕送上級法院」。
告訴人或被害人對於判決如有不服具備理由請求檢察官上訴者，
其上訴期間之計算係以檢察官收受判決正本之日期為準。
中    華    民    國    99    年    9     月    15    日
                              書記官  戴國安
附錄本案論罪科刑法條：
中華民國刑法第321條
（加重竊盜罪）
犯竊盜罪而有左列情形之一者，處 6 月以上、 5 年以下有期徒
刑：
一、於夜間侵入住宅或有人居住之建築物、船艦或隱匿其內而犯
    之者。
二、毀越門扇、牆垣或其他安全設備而犯之者。
三、攜帶兇器而犯之者。
四、結夥三人以上而犯之者。
五、乘火災、水災或其他災害之際而犯之者。
六、在車站或埠頭而犯之者。
前項之未遂犯罰之。

司法院資訊處製作；財團法人民間司法改革基金會備份。
